---
  title: "Projekt"
  author: ""
  subtitle: Analiza podataka o igračima NHL lige
  output:
    pdf_document: default
---
---
---

```{r setup, include=FALSE}
knitr::opts_chunk$set(echo = TRUE)
library(tidyverse)
library(readr)
library(readxl)
```
# Učitavanje podataka
Učitavamo podatke i analiziramo kako oni izgledaju.
```{r}
players.data = read_xls("NHL_2016-17.xls")
colnames(players.data) <- players.data[2,]
players.data <- players.data[-1, ]
players.data <- players.data[-1, ]
head(players.data)
goalies.data = read_xls("NHL_Goalies_2016-17.xls")
View(goalies.data)
```
```{r}
s = players.data$Salary
s = as.data.frame.numeric(s)
s <- as.numeric(unlist(s))
```

```{r}
hLog = hist(log(s), main = paste("Histogram of Salary"),
            breaks = 20,
         xlab = "Salary", 
         ylab = "Number of players", 
         col = "lightblue")
h100 = hist(s/1000, main = paste("Histogram of Salary"),
         xlab = "Salary [*1000]", 
         ylab = "Number of players", 
         col = "blue")
cat('Prosječna plaća igrača iznosi ',
    mean(s, na.rm = TRUE),'dolara.\n')
```
```{r fig.width = 14, fig.height=5}
players_copy = data.frame(players.data)
tracemem(players.data)==tracemem(players_copy) # je li ista memorija?
untracemem(players_copy)

 for (column_name in c("LW/RW", "RW/LW", "LW/C", "C/LW", "LW/C/RW", "RW/C/LW", "LW/RW/C", "RW/LW/C", "C/LW/RW", "C/RW/LW", "LW")){
     players_copy$Position[players_copy$Position == column_name] = "L";
 }
for (column_name in c("RW/C", "C/RW", "LW/RW", "RW/LW","LW/C/RW", "RW/C/LW", "LW/RW/C", "RW/LW/C", "C/LW/RW", "C/RW/LW", "RW")){
     players_copy$Position[players_copy$Position == column_name] = "R";
}
for (column_name in c("LW/C", "C/LW", "LW/C/RW", "RW/C/LW", "LW/RW/C", "RW/LW/C", "C/LW/RW", "C/RW/LW", "C", "RW/C", "C/RW")){
     players_copy$Position[players_copy$Position == column_name] = "C";
}
for (column_name in c("D/C", "C/D", "RW/D", "D/RW", "LW/D", "D/LW")){
     players_copy$Position[players_copy$Position == column_name] = "D";
}
for (column_name in c("LW/C/RW", "C/RW/LW", "LW/RW/C", "RW/C/LW", "RW/LW/C", "C/LW/RW", "C/RW/LW")){
     players_copy$Position[players_copy$Position == column_name] = "C/LW/RW";
}

tbl = table(players_copy$Position, 
            players_copy$Hand)

added_margins_tbl = addmargins(tbl)
print(added_margins_tbl)

for (col_names in colnames(added_margins_tbl)){
  for (row_names in rownames(added_margins_tbl)){
    if (!(row_names == 'Sum' | col_names == 'Sum') ){
      cat('Očekivane frekvencije za razred ',col_names,'-',row_names,': ',(added_margins_tbl[row_names,'Sum'] * added_margins_tbl['Sum',col_names]) / added_margins_tbl['Sum','Sum'],'\n')
    }
  }
}
#chi^2 test nezavisnosti
test <- chisq.test(tbl,correct=F)
test
print("p-vrijednost chi^2 testa:")
test$p.value
```
Dobivena p-vrijednost je jako mala, što ide u prilog odbacivanju H0 hipoteze koja pretpostavlja nezavisnost varijabli pozicija i preferirane ruke.

Koje pozicije osvajaju više bodova(PTS)?
```{r}
require(fastDummies)
players.data.d <- dummy_cols(players_copy,select_columns='Position')
#View(players.data.d)
var.test(players.data.d$Position_C, players.data.d$Position_D, conf.level = 0.95, paired = T)

t.test(players.data.d$Position_C, players.data.d$Position_D, conf.level = 0.95, var.equal = F, paired = T)
```

```{r}
#data of potential outliers
players.data.d$PTS <- as.numeric(players.data.d$PTS)
out<-boxplot.stats(players.data.d$PTS)$out
out_ind <- which(players.data.d$PTS %in% c(out))
out_ind
#boxplot
ggplot(players.data.d) +
  aes(x = "", y = as.numeric(PTS)) +
  geom_boxplot(fill = "#0c4c8a") +
  theme_minimal()
#qq plot
qqnorm(players.data.d$PTS, pch = 1, frame = FALSE)
qqline(players.data.d$PTS, col = "steelblue", lwd = 2)

```

Postoji li veza izmedu danih varijabli i pla´ce igraˇca? Isprobajte nekoliko, po vama smislenih
kombinacija varijabli i odredite koja od njih najbolje predvida pla´cu igraˇca.
```{r}
plot(players.data$Salary, players.data$TOI) #salary vs time on ice
plot(players.data$Salary, players.data$G) #salary vs goals
plot(players.data$Salary, players.data$DftYr)#salary vs year drafted
plot(players.data$Salary, players.data$`FO%`) #salary vs faceoff wins
plot(players.data$Salary, players.data$`A1`) #salary vs first assist
```
```{r}
linReg = lm(Salary ~ G , players.data)
#summary(linReg)
#plot(linReg$residuals)
#hist(linReg$residuals)
hist(rstandard(linReg))
qqnorm(rstandard(linReg))
qqline(rstandard(linReg))
plot(linReg$fitted.values,linReg$residuals) #reziduale je dobro prikazati u ovisnosti o procjenama modela
year <- format(as.Date(players.data$Born, format="%Y-%m-%d"), "%Y")
#year
#plot(as.numeric(year),linReg$residuals)
lg = lm(players.data$Salary ~ year + players.data$G)
lg$terms
qqnorm(rstandard(lg))
qqline(rstandard(lg))
```